# 如何确认长期投资的初始投资成本？

提问人：lwll 时间：2010-07-31 22:04:24
今年我们在审计一家国资委委托的单位（甲企业，执行企业会计准则）时，发现该单位于 2008 年 6 月接收了一家公司（A公司）。A公司的上级主管单位将A公司无偿划给甲企业，接收时A公司的帐面净资产为－ 1900 万。请问： 1 、甲企业接收时，如何确认长期投资的初始投资成本？帐务如何处理？ 2 、年末合并时，如何确认负数净资产？谢谢

回答人：chenyiwei
这个问题在本版面有多次讨论，你可以搜索一下本版面。 对于同一控制下企业合并中被合并方于合并日的净资产为负数的情形，一般初始认定的长期股权投资成本为零，不能出现贷方余额。合并报表时，因为视同被合并方从最早期间开始即纳入合并，所以导致其资不抵债的累计经营亏损都可以通过利润表的合并自动转入未分配利润中，无需特殊处理。